【裁判字號】    85,台上,3374
【裁判日期】    850711
【裁判案由】    竊盜
【裁判全文】
最高法院刑事判決                              八十五年度台上字第三三七四號
    上  訴  人
    即 自訴 人  曾茗元
    被      告  甲○○
右上訴人因自訴被告竊盜案件，不服台灣高等法院台南分院中華民國八十四年十月廿
七日第二審判決（八十四年度上訴字第一七一九號，自訴案號：台灣台南地方法院八
十四年度自字第二三○號），提起上訴，本院判決如左：
    主  文
上訴駁回。
    理  由
按刑事訴訟法第三百七十七條規定，上訴於第三審法院，非以判決違背法令為理由，
不得為之。是提起第三審上訴，應以原判決違背法令為理由，係屬法定要件，即依其
指摘，足認原判決具有違背法令之形式為必要。如果上訴理由狀並未依據卷內訴訟資
料，具體指摘原判決不適用何種法則或如何適用不當，或所指摘原判決違法情事，顯
與法律規定得為第三審上訴理由之違法情形，不相適合時，均應認其上訴為違背法律
上之程式，予以駁回。本件上訴意旨略稱：(一)、案發當日之警訊筆錄為何未送至檢察
署﹖張光輝提出其與屋主之租賃契約書，為何有兩種版本﹖被告所持張光輝之委託書
及其現場公告，是否為事後補作﹖均應調查。(二)、被告未提出向警察機關報備之書面
資料，足見其未事先報備。台灣台南地方法院檢察署「公務電話紀錄表」記載事項，
為南門派出所主管涉嫌偽證所作，且係審判外之陳述，非證人當庭陳述及經上訴人詰
問，不得採為判決基礎。況被告辯稱其在公告上註明東西搬往之處所，也曾告知警察
，但上述紀錄表記載未派警察會同執行。原判決採用該紀錄表，違背證據法則。(三)、
出租人以承租人違反不得轉租之約定而終止租約，請求返還租賃物，通常致郵局存證
信或委任律師致函通知承租人，承租人迅即通知次承租人，俾次承租人有充裕時間履
行。承租人張光輝違背其與屋主禁止轉租之約定而被終止租約，其非不知上訴人所在
，竟怠於對上訴人通知，意圖竊取上訴人所有系爭物品，與被告串謀，謂授權被告處
理，被告亦謂其張貼布告催告上訴人，其搬遷各該物品係代上訴人保管云云，違背經
驗法則。(四)、案發時，上訴人趕至現場制止被告行為，並通知該管警察機關派員到場
，被告當時心虛，用假名，應訊時始道出真名。原審不依上訴人聲請再開辯論，進行
調查，有刑事訴訟法第三百七十九條第十款之違背法令等語。惟查原判決認被告被訴
犯罪不能證明，維持第一審諭知其無罪之判決，係綜合證人張光輝、楊生貴、吳表昇
證言，被告與張光輝之合夥契約書、張光輝與屋主楊生貴之租賃契約書、張光輝與上
訴人之營業讓渡契約書、協議書、委託書、公告照片、台灣台南地方法院檢察署「公
務電話紀錄表」，以及租賃房屋之照片、大門鑰匙、保全卡等證據資料，並參諸被告
辯解，而以：租賃房屋，原係被告與張光輝向楊生貴承租合夥經營餐廳，旋由張光輝
出面收餐廳設備盤讓予上訴人，後因上訴人未依約繳納租金及水電費，經楊生貴表示
終止租約，被告乃受張光輝委託與楊生貴協議，決定於八十三年十二月卅一日以前將
房屋內之物品搬出，否則視同廢棄物處理。上訴人進入房屋，搬遷物品，是用上訴人
之會計所交付之鑰匙及保全卡開啟大門為之，並未毀損門鎖，其在搬物前，除在房屋
門外張貼公告告知上訴人，因屋主要求遷讓房屋，否則店內物品視為無主物，店內音
響、桌椅等什物，先搬至台南縣永康市○○街五巷一號保管等意旨外，並向該管台南
市警察局南門派出所報備。室內家具，又因上訴人購買時未付清價金為出賣人吳表昇
取回。是被告搬遷各該物品，意在騰空房屋交還出租人，主觀上無不法所有之意圖，
不成立竊盜罪為判斷基礎。上訴意旨，對上訴人係持鑰匙及保全卡進入屋內搬取上述
物品而未毀壞門鎖之事實無爭執，其對被告受張光輝委託處理交還該租賃房屋以及被
告張貼上述公告並向警察機關報備之事質疑，又為空泛臆測之詞，而所謂案發當日之
警訊筆錄，為何未送至檢察署，張光輝與屋主之租約，為何有兩種版本應調查而未調
查云云，此與待證事實，究有何關係，又有如何可調查之證據而未調查，均未具體表
明，自非合法之第三審上訴理由。至於台灣台南地方法院檢察署「公務電話紀錄表」
為文書之一種，非不得為證據，謂法院採用此項證據為違背證據法則，尤非有據。其
餘上訴意旨，皆憑個人主觀成見，為單純事實爭執，非必然之事理，不能據以認原判
決已具違背法令之形式。其上訴為違背法律上之程式，應予駁回。又本件雖屬刑事訴
訟法第三百七十六條第二款所列之案件，惟於修正刑事訴訟法施行前，原得上訴於第
三審法院，且已繫屬於法院，依刑事訴訟法施行法第五條第一項規定，仍應依施行前
之法定程序終結之，附此明。
據上論結，應依刑事訴訟法第三百九十五條前段，判決如主文。
中      華      民      國    八十五    年      七      月     十一     日
                              最高法院刑事第九庭
                                  審判長法官  謝  家  鶴
                                        法官  羅  一  宇
                                        法官  吳  昭  瑩
                                        法官  花  滿  堂
                                        法官  陳  世  淙
      右正本證明與原本無異
                                              書  記  官
中      華      民      國    八十五    年      七      月     十八     日


司法院資訊處製作；財團法人民間司法改革基金會備份。
